* C:\Users\HP\Documents\LTspice\Draft3.asc
* Generated by LTspice 24.1.9 for Windows.
V1 NC_01 0 EXP(0 1 5m 1m 30m 1m)
V2 NC_02 0 EXP(1 0 5m 1m 30m 1m)
* 先上升后下降
* 先下降后上升
* Rise指Vinitial->Vpulsed\nFall指VPulsed->Vinitial\nRise和Fall延迟时间指到时间戳开始波形上升或下降
.tran 50m
.backanno
.end
